【裁判字號】    99,交上訴,94
【裁判日期】    990630
【裁判案由】    公共危險等
【裁判全文】
臺灣高等法院刑事判決                99年度交上訴字第94號
上  訴  人
即  被  告  乙○○
上列上訴人因公共危險等案件，不服臺灣桃園地方法院99年度交
訴字第15號，中華民國99年5月25日第一審判決（起訴案號：臺
灣桃園地方法院檢察署98年度偵字第16953號），提起上訴，本
院判決如下：
    主  文
上訴駁回。
    理  由
一、依刑事訴訟法第350條、第361條、第362條、第367條規定，
    不服地方法院之第一審判決而上訴者，須提出上訴書狀，並
    應敘述具體理由，為上訴必備之程式；其所提出之書狀未敘
    述上訴理由，或僅曾以言詞陳述上訴理由者，均應於上訴期
    間屆滿後20日內補提理由書於第一審法院。第一審法院經形
    式審查，認逾期未補提上訴理由者，應定期間先命補正；逾
    期未補正者，為上訴不合法律上之程式，應以裁定駁回。倘
    已提出上訴理由，但所提非屬具體理由者，則由第二審法院
    以上訴不合法律上之程式，判決駁回。而所謂具體理由，必
    係依據卷內既有訴訟資料或提出新事證，指摘或表明第一審
    判決有何採證認事、用法或量刑等足以影響判決本旨之不當
    或違法，而構成應予撤銷之具體理由，始克當之（例如：依
    憑證據法則具體指出所採證據何以不具證據能力，或依憑卷
    證資料，明確指出所為證據證明力之判斷如何違背經驗、論
    理法則）；倘僅泛言原判決認定事實錯誤、違背法令、量刑
    失之過重或輕縱，而未依上揭意旨指出具體事由，或形式上
    雖已指出具體事由，然該事由縱使屬實，亦不足以認為原判
    決有何不當或違法者（例如：對不具有調查必要性之證據，
    法院未依聲請調查亦未說明理由，或援用證據不當，但除去
    該證據仍應為同一事實之認定），皆難謂係具體理由，俾與
    第二審上訴制度旨在請求第二審法院撤銷、變更第一審不當
    或違法之判決，以實現個案救濟之立法目的相契合，並節制
    濫行上訴，最高法院97年度台上字第892號判決意旨參照。
二、本件上訴人即被告乙○○不服原審判決，提起上訴，其於99
    年6月4日提出上訴理由狀稱：科刑時應以行為人之責任為基
    礎，並審酌一切情狀為科刑標準，原審判決未全盤考量，顯
    量刑過重及失衡之處，原審判決有認事用法之違誤云云。
三、經查：原判決依被告乙○○於原審審理時對檢察官起訴之犯
    罪事實供認不諱（見原審卷第19頁反面），核與告訴人甲○
    ○指證之情節相符，並經證人林淑萍於偵查中證述屬實，復
    有警製道路交通事故現場圖、車損照片14禎等件在卷可稽；
    且告訴人甲○○因本件事故受有如事實欄所載之傷害，亦有
    華揚醫院診斷證明書1份在卷足憑。再被告於原審供認其於
    案發時、地，駕車與告訴人機車發生碰撞致告訴人倒地受傷
    後，雖有下車查看，然並未給予任何協助或救護，亦未留下
    姓名及聯絡方式，復未向警察機關報告加以處置即逕自離開
    肇事現場等情（見原審卷第19頁反面），則果若被告在肇事
    後有救護被害人甲○○之意，衡情其焉有未留下姓名及聯絡
    方式即逕自離去之理，益見被告有將被害人甲○○棄於肇事
    現場而不顧之意，被告顯有肇事逃逸及遺棄之犯意甚明，其
    所辯肇事後伊有下車查看，問告訴人有無怎樣，是否須送醫
    ，告訴人表示不用，會自行通知家人，其始離開云云，核屬
    卸責之詞，不足採信，因認被告乙○○確有犯刑法第284條
    第1項前段之過失傷害罪、同法第185條之4之駕駛動力交通
    工具肇事致人傷而逃逸罪等犯行，並審酌被告駕車有前開過
    失情節而肇事，致告訴人受有前述傷害結果，所生危害非輕
    以及告訴人就本件車禍之發生亦與有過失，又被告於肇事並
    致人傷害後，竟未對之施以必要之救助而離開現場，置他人
    生命、身體、健康不顧，犯後迄今尚未與被害人達成民事和
    解賠償損害之犯後態度等一切情狀，分別量處有期徒刑2月
    、6月，並定應執行有期徒刑7月，及諭知易科罰金之折算標
    準等情，均已詳敘其所憑證據、認定理由及量刑依據。從形
    式上觀察，原判決並無認定事實錯誤、量刑瑕疵或違背法令
    之情形。被告上訴理由空言原審判決科刑時未全盤考量其責
    任為基礎，量刑過重及失衡云云，惟按刑之量定係實體法上
    賦予法院職權裁量之事項，倘無逾越法律規定之範圍，或濫
    用裁量權限之情形，即不得任意指摘為違法（最高法院96年
    度台上字第3855號判決意旨參照），原審判決已詳細記載其
    審酌科刑之一切情狀之理由，核無量刑刑度之違法或不當情
    形，被告上開上訴理由，尚不足以影響判決量刑刑度之本旨
    ，亦不足以認為原審判決有何不當或違法，核非上開法條規
    定之上訴應敘述之具體理由。被告復顯未依據卷內既有訴訟
    資料或提出新事證，指摘或表明第一審判決有何採證認事、
    用法或量刑等足以影響判決本旨之不當或違法，並不足以影
    響原審判決結果，而構成應予撤銷之具體理由，即與未敘述
    具體理由無異。揆諸上開說明，本件上訴未敘述具體理由，
    本院亦無須再命補正，其上訴不合法，應予駁回，並不經言
    詞辯論為之。
據上論斷，應依刑事訴訟法第367條前段、第372條，判決如主文
。
中    華    民    國    99    年    6    月    30    日
                  刑事第十五庭  審判長法  官  吳昭瑩
                                      法  官  蘇隆惠
                                      法  官  賴邦元
以上正本證明與原本無異。
如不服本判決，應於收受送達後10日內向本院提出上訴書狀，其
未敘述上訴之理由者並得於提起上訴後10日內向本院補提理由書
（均須按他造當事人之人數附繕本）「切勿逕送上級法院」。
                                      書記官  魏淑娟
中    華    民    國    99    年    7     月    1     日

司法院資訊處製作；財團法人民間司法改革基金會備份。
